# 公交计次月卡收入、成本确认问题

提问人：xzwcy 时间：2019-10-02 10:45:34
a 公司为月卡销售公司，b 公司为公交运营公司。a 公司目前销售一种月卡（月卡激活后可乘车 20 次，激活后 30 日内有效）。合同约定 a 公司根据月卡实际乘车次数按固定单价定期与 b 公司进行结算。因为运营服务由 b公司提供，a公司是否能在售出月票被激活时全额确认收入？如果可以全额确认收入，由于成本需要定期按次与 b 公司结算，成本是否就存在与收入不配比的情况？如何解决。

回答人：chenyiwei
这个问题首先应当考虑的是：A 应按总额法还是净额法确认收入？个人理解净额法的可能性更大，毕竟公交服务不是 A 公司提供的。A 更多地是确认代售服务收入。
建议进一步了解 A 公司的报酬决定机制，以及 A 与 B 之间的结算机制，以便进一步分析判断。
如果有长期不用的沉淀票款收入，A 确认收入要很小心，对款项相关的支付义务已经解除获取充分、适当的证据支持。个人感觉难度是不小的。